【裁判字號】    90,易緝,111
【裁判日期】    900620
【裁判案由】    違反動產擔保交易法
【裁判全文】
臺灣高雄地方法院刑事判決                          九十年度易緝字第一一一號
    公  訴  人  臺灣高雄地方法院檢察署檢察官
    被      告  甲○○
右列被告因違反動產擔保交易法案件，經檢察官聲請簡易判決處刑（八十九年度偵字
第一四０三一號），本院高雄簡易庭認為不宜以簡易判決處刑，並簽准改分為普通案
件，依通常程序審理，本院判決如左：
    主  文
甲○○動產擔保交易之債務人，意圖不法之利益，將標的物遷移，致生損害於債權人
，累犯，處拘役參拾日，如易科罰金，以參佰元折算壹日。
    事  實
一、甲○○曾因侵占案件，經法院判處有期徒刑八月確定，於民國八十五年三月十二
    日執行完畢，猶不知警惕，復於八十七年九月廿三日，以動產擔保交易附條件買
    賣之方式，向聲寶股份有限公司（以下簡稱聲寶公司）所屬高雄五福服務站購買
    聲寶牌ＶＣ─ＨＫ九０００錄放影機、ＳＣ－二九ＨＷ九六號電視機各一台，為
  動產擔保交易之債務人，約定總價金新台幣（下同）二萬零八百元、四萬零四百
    元，分十三期給付，第一期各支付頭期款一千六百元、三千二百元，其餘各期分
    期款各均為四千元、三千一百元，標的物存放地點為高雄市○鎮區○○街十八號
    ，在價金未付清之前，標的物所有權仍屬於出賣人所有，買受人僅得依約占有使
    用，不得任意遷移或為其他處分等，乃甲○○在取得標的物之後，僅各付款八期
    、十期，即拒不付款，復意圖為自己不法之利益，於八十八年六月間，將該標的
    物遷移逃匿不知去向，致債權人聲寶公司追索無著而受有損害。
二、案經聲寶公司訴請臺灣高雄地方法院檢察署檢察官偵查起訴。
    理  由
一、訊據被告甲○○固不否認曾於前開時地，以動產擔保交易附條件買賣之方式，向
    聲寶公司購買錄放影機、電視機各一部，價款均應分十三期給付，其僅各付八期
    、十期價款即未再給付之事實，惟矢口否認有何將標的物遷移之事實，辯稱：伊
    將上開錄放影機、電視機搬至高雄市○鎮區○○街四十三號之事，有告知告訴人
    ，後來即未將錄放影機、電視機遷移，但伊亦不知現在何處，當時伊為躲避地下
    錢莊索債，逃至台北，且後來南天街的房子有遭竊，上開錄放影機、電視機被偷
    走了云云。惟查，右開事實，業據告訴人聲寶公司代理人周承志於本院審理明白
    陳述：我們公司於八十九年一月到高雄市○鎮區○○街四十三號察看時，該錄放
    影機、電視機已不見了等語明確，被告雖辯稱因房屋遭竊賊侵入，上開標的物被
    偷走云云，惟被告亦自承未曾報案，顯有違常情，被告所辯應係卸責之詞，無可
    採信；此外，復有附條件買賣契約書二紙附卷可稽，被告犯罪事實明確，犯行實
    堪認定。
二、核被告甲○○所為，係犯動產擔保交易法第三十八條之罪。被告曾因侵占案件，
    經法院判處有期徒刑八月確定，於八十五年三月十二日執行完畢，有本院被告全
    國前案紀錄表一份在卷可稽，其於五年內再犯本件有期徒刑以上之罪，為累犯，
    爰依刑法第四十七條之規定，加重其刑。審酌被告曾有侵占罪之前科，有本院被
    告全國前案表一份附卷可資查考，素行非佳，惟念及事後已與債權人達成和解，
    有和解書一紙在卷可為佐證，所造成之損害非鉅，復參酌被告犯罪之手段、動機
    等一切情狀，量處如主文所示之刑。查被告行為後刑法第四十一條已於九十年一
    月十日修正公布，並自同年月十二日生效，得易科罰金者，修正為犯最重本刑為
  五年以下有期徒刑以下之刑之罪，與修正前條文規定犯最重本刑為三年以下有期
    徒刑以下之刑之罪比較，以修正後條文有利於被告，依刑法第二條第一項前段規
    定，應適用修正後之刑法第四十一條第一項前段。故依該條規定，諭知易科罰金
    之折算標準。
據上論斷，應依刑事訴訟法第二百九十九條第一項前段，動產擔保交易法第三十八條
、刑法第二條第一項前段、第十一條、第四十七條、第四十一條第一項，罰金罰鍰提
高標準條例第一條前段、第二條，判決如主文。
中      華      民      國      九十      年      六      月    二十    日
                                  臺灣高雄地方法院刑事第一庭
                                      法  官    郭佳瑛
右正本證明與原本無異。
如不服本判決，應於判決送達後十日內，向本院提出上訴狀。
                                      書記官    王美玲
中    華    民    國      九十      年      六      月      二十      日
附錄本件論罪條文：動產擔保交易法第三十八條
動產擔保交易之債務人，意圖不法之利益，將標的物遷移、出賣、出質、移轉、抵押
或為其他處分，致生損害債權人者，處三年以下有期徒刑、拘役或科或併科六千元以
下之罰金。


司法院資訊處製作；財團法人民間司法改革基金會備份。
